---
title: "CP007_BMW_Vs_VW"
author: "Laura Martínez González de Aledo"
date: "13/12/2020"
output:
  html_document: default
  pdf_document: default
---

```{r setup, include=FALSE}
knitr::opts_chunk$set(warning = FALSE, 
                      message = FALSE, 
                      fig.height = 3, 
                      fig.width = 6, 
                      fig.align = "center")
```

Utilizando datos diarios de los dos series desde el año 2014, queremos analizar la relación entre BMW y Volkswagen, contestando a la siguiente pregunta:

```{r include=FALSE}
# Bibliotecas
library("quantmod") #Package to download financials historical data 
library(quantmod)
library(tseries) # funcion adf.test
library(car) # funcion residualPlot
library(urca) # test de Dickey Fuller
```

## ¿Están cointegradas?

En primer lugar descargamos los datos de Yahoo Finance de ambas compañias.

```{r echo=FALSE}
# Datos
#Yahoo ticker (stock or index) 
getSymbols('BMW.DE', from='2014-01-01', to='2020-10-30')
getSymbols('VOW.DE', from='2014-01-01', to='2020-10-30')
```

En primer lugar aplicamos una diferencia a cada serie temporal para hacerlas estacionarias.

```{r echo=FALSE}
#diferencia para hacerlas estacionarias
BMW <- diff(log(Ad(BMW.DE)))
VW <- diff(log(Ad(VOW.DE)))
```


```{r echo=FALSE}
# convertimos la serie en mensual
BMW <- to.monthly(BMW)$BMW.Close
VW <- to.monthly(VW)$VW.Close
```

```{r echo=FALSE}
#generamos un vector
vY=cbind(BMW,VW) 
colnames(vY)=c("BMW","VW")
vY=na.omit(vY) 
```

```{r echo=FALSE}
plot(vY)
```

```{r echo=FALSE}
# tseries
adf.test(vY$BMW)
adf.test(vY$VW) 
```

Como se pude observar el p-value < 0.05 por lo que rechazamos la hipotesis nula y podemos adirmar que tanto la serie de BMW como de Volkswagen, son estacionarias. 

```{r echo=FALSE}
# estadisticos 
modelo <- lm(vY$BMW ~ vY$VW)
summary(modelo)

```

```{r echo=FALSE}
# Residuos
residuals <- modelo$residuals
summary(residuals)
# library car
residualPlot(modelo)
```

Las series BMW y Volkswagen estan cointegradas debido a que los errores están entorno a la media.


```{r echo=FALSE}
adf.test(residuals) 
# library(urca) 
test_1<-ur.df(residuals,type="tren",selectlags="AIC",lags=10) 
summary(test_1)
```

Tras realizar el test de Dickey Fuller Aumentado podemos observar que el resultado -5.2674 es mayor a -3.15 lo que signfica que se rechaza la hipotesis nula H0. Por lo que podemos afirmar que sí existe cointegracion entre BMW y Volkwagen

