---
title: "Practica_IV_APPLE"
author: "Laura Martínez González de Aledo"
date: "16/11/2020"
output: html_document
---

```{r setup, fig.width=6, fig.height=5, include=FALSE}
knitr::opts_chunk$set(echo = TRUE, warning = FALSE, message = FALSE)
```

El siguiente estudio correspone a un analisis de las Ventas de Apple entre el segundo trimestre de 2008 hasta el tercer trimestre de 2010.

### Variables:

- __Trimestres__ 
- __Ventas__ 


## Librerías

```{r include=TRUE}

require(forecast) # Transform to zoo data
require(xts) # Create a XTS object
require(ggplot2) # graphs
library(ggfortify) # graphs
```

## Datos

```{r} 
# importar dataset
rawData <- read.csv2("./IngresosApple.csv", sep=";")
rawData
```


```{r}
# ajustar dataset para poder convertirlo a una serie temporal
rawVentas<-rawData$Ingresos
rawDate<-seq(as.Date("2008/04/01"), as.Date("2017/07/01"), by = "quarter")
```

Convrtimos nuestro Data Frame en una serie temporal.

```{r include=FALSE}
# Create a XTS object
xVentas=xts(rawVentas,order.by=rawDate)
xVentas
```



```{r}
#Generate quarterly data
xVentas=to.quarterly(xVentas)

#Transform to zoo data (forecast package)
zVentas=as.zoo(xVentas$xVentas.Close)

#Change name
names(zVentas)="Ventas"
```

## Estacionariedad

Con el siguiente grafico podemos ver que se trata de una serie temporal no estacionaria ni en media ni en varianza:


```{r}
df_new <- data.frame(value = as.vector(zVentas),
                     time = time(zVentas))
ggplot(df_new)+geom_point(aes(x=time,y=value))+geom_line(aes(x=time,y=value))+ylab("Ventas")+ggtitle("Ventas Trimestrales Apple")+xlab("Trimestres")
```

Vamos a tomar logaritmos para comprender mejor el conjunto de datos:

```{r}
# Log transformation
zlVentas=log(zVentas)
df_newl <- data.frame(value = as.vector(zlVentas),
                     time = time(zlVentas))
ggplot(df_newl)+geom_point(aes(x=time,y=value))+geom_line(aes(x=time,y=value))+ylab("Ventas")+ggtitle("Ventas Trimestrales LOG Apple")+xlab("Trimestres")
```


```{r}
#Transform to ts data
tsVentas=ts(coredata(zVentas), start = c(2008, 1), frequency = 4)
#Seasonal Plot
ggfreqplot(tsVentas,freq=4,nrow=1,facet.labeller=c("1T","2T","3T","4T"))+ggtitle("Trimestres")
```

A continuación vamos a estudiar los componentes de una serie temporal es decir, su tendencia, estacionalidad y si es irregular.

Vemos que las ventas muestran un componente estacional y uno cíclico en el ultimo trimestre del año. No parece que exista tendencia.


```{r include=FALSE}
stl(tsVentas[, 1], s.window = "periodic")
plot(stl(tsVentas[, 1], s.window = "periodic"))
```
Con el grafico anterior podemos descubrir si los datos satisfacen todos los supuestos del modelado ARIMA, principalmente, la estacionariedad y la estacionalidad.

A continuación, debemos eliminar la parte no estacionaria de ARIMA. Para facilitar el análisis aquí, también eliminaremos la parte estacional de los datos. 

Vamos a omitir tres últimos trimestres de 2017:

```{r echo=FALSE}
#Select number of observation to compare forecast
cOmit=3

#Data Size
nObs=length(zVentas)

#sub_sample
oVentas <- window(zVentas,start=index(zVentas[1]),end=index(zVentas[nObs-cOmit]))

#out sample (real data to forecast performance)
pVentas <- window(zVentas,start=index(zVentas[nObs-cOmit+1]),end=index(zVentas[nObs]))
pVentas
```


Vamos a aplicar diferencias al modelo de manera que la autocorrelacion esté entre -0.5 y 0.5.

```{r}
#Difference
ggtsdisplay(zlVentas)
```


```{r}
ggtsdisplay(diff(zlVentas))
```


```{r}
ggtsdisplay(diff(zlVentas,4))
```

Las lineas azules discontinuas son las hipotesis. PACF es la autocorrelación parcial, elimina efectos indirectos es decir, lo que pasó hoy está relacionado con lo de ayer y lo de ayer con lo de antes de ayer. Por lo que lo que pasó hoy está relacionado con lo que pasó ayer de forma indirecta.


```{r}
ggtsdisplay(diff(diff(zlVentas,4),1))
```
Finalmente nos quedamos con el primer modelo.

## Arima

```{r include=FALSE}
# MODEL ARIMA
fit1=auto.arima(oVentas,lambda=0)
summary(fit1)
```
Tenemos una precisión del 12.7%


## Forecast

```{r}
fVentas.arima=forecast(fit1)

ggplot(df_new)+geom_point(aes(x=time,y=value))+geom_line(aes(x=time,y=value))+ geom_forecast(fVentas.arima,alpha=0.4)+ggtitle("ARIMA: Predicción Apple")
```
Podemos observar que la predicción de los ingresos de los trimestres que hemos excluido hemos un poco más baja que la real.


## Predicciones y precisiones

```{r include=FALSE}
#ETS
etsfit<-ets(oVentas,damped = TRUE)
#forecast model
fVentas.ets=forecast(etsfit)
#Results
summary(fVentas.ets)
```
Tenemos una precisión del 13%.

```{r}
#Plot
ggplot(df_new)+geom_point(aes(x=time,y=value))+
  geom_line(aes(x=time,y=value))+ 
  geom_forecast(fVentas.arima,color="blue",alpha=0.183, plot.conf = FALSE)+
  geom_forecast(fVentas.ets,color="red", alpha=0.183,plot.conf = FALSE)+
  ggtitle("Forecast APPLE: ARIMA(blue) vs ETS(red)")
```


```{r}
cbind(fVentas.arima$mean,fVentas.ets$mean)
```

Como podemos observar el modelo ETS predice unas ventas más altas con mayor precisión.






## Bibliografía

- http://rstudio-pubs-static.s3.amazonaws.com/562743_b0859a1154aa4954a2779d9b492b8976.html
- https://www.diegocalvo.es/analisis-de-series-temporales-en-r-arima/
- http://halweb.uc3m.es/esp/Personal/personas/amalonso/esp/seriestemporales.pdf
- https://bookdown.org/content/2274/series-temporales.html

